臺灣桃園地方法院民事小額判決
111年度勞小字第33號
原      告  林鈺翔  
被      告  億羽餐飲企業社



法定代理人  張億嘉  





上列當事人間請求給付薪資等事件，本院於民國111年9月20日言
詞辯論終結，判決如下：
    主      文
一、被告應給付原告新臺幣51,091元，及自民國111年8月17日起
    至清償日止，按週年利率5%計算之利息。
二、訴訟費用由被告負擔。
三、本判決第一項得假執行，但被告如以新臺幣51,091元為原告
    預供擔保，得免為假執行。
    事實及理由
壹、程序方面：
    按訴狀送達後，原告不得將原訴變更或追加他訴，但請求之
    基礎事實同一、擴張或減縮應受判決事項之聲明者，不在此
    限。民事訴訟法第255第1項第2、3款分別定有明文。經查，
    本件原告起訴時聲明：被告應給付原告新台幣（下同）57,4
    19元，及自起訴狀繕本送達翌日起至清償日止，按週年利率
    5%計算之利息。原告嗣於民國111年9月20日言詞辯論期日將
    其聲明變更為：被告應給付原告51,091元，及自起訴狀繕本
    送達翌日起至清償日止，按週年利率5%計算之利息。查原告
    所為之變更係屬基於同一基礎事實而減縮應受判決事項聲明
    ，核與前開規定相符，應予准許。
貳、實體方面：
一、原告主張：原告於108年7月1日起至110年9月29日為止，任
    職於被告公司，平均工資為每月24,000元。原告離職時，被
    告尚積欠110年4月工資19,091元、5月工資11,100元未給付
    ，並應給付資遣費26,900元，合計共57,091元，扣除被告已
    給付之6,000元後，被告仍應給付原告51,091元等語，並聲
    明：如前開變更後之聲明所示。
二、被告則以：對於原告請求之金額沒有意見，並為認諾之答辯
    。
三、原告主張前開事實，業據提出與其所述相符之111年5月26日
    桃園市人力資源管理協會勞資爭議調解紀錄、勞工保險被保
    險人投保資料表等件為證（見勞專調卷第37頁至第40頁），
    被告對此均不爭執，應堪信為真實。
四、按當事人於言詞辯論時為訴訟標的之捨棄或認諾者，應本於
    其捨棄或認諾為該當事人敗訴之判決，民事訴訟法第384 條
    定有明文。被告對於原告依訴之聲明所為關於某法律關係之
    請求，於法院行言詞辯論時為承認者，即生訴訟法上認諾之
    效力，法院應不待調查原告請求之訴訟標的之法律關係果否
    存在，逕以認諾為該被告敗訴判決之基礎（最高法院85年度
    台上字第153 號判決意旨參照）。經查，被告於111年9月20
    日言詞辯論期日對於原告請求金額為認諾，有言詞辯論筆錄
    在卷可參（見本院卷第19頁），是被告既已就原告請求之本
    件訴訟標的為認諾，依前揭法條規定之說明，自應為被告敗
    訴之判決。
五、末按給付無確定期限者，債務人於債權人得請求給付時，經
    其催告而未為給付，自受催告時起，負遲延責任。其經債權
    人起訴而送達訴狀，或依督促程序送達支付命令，或為其他
    相類之行為者，與催告有同一之效力；遲延之債務，以支付
    金錢為標的者，債權人得請求依法定利率計算之遲延利息；
    應付利息之債務，其利率未經約定，亦無法律可據者，週年
    利率為5%，民法第229條第2項、第233條第1項前段及第203 
    條分別定有明文。查本件勞動調解聲請書狀繕本係於111年8
    月16日送達予被告法定代理人住所（見本院卷第10頁），是
    原告請求被告給付自111年8月17日起至清償日止之法定遲延
    利息，應予准許。
六、綜上所述，原告請求被告給付原告51,091元，及自111年8月
    17日起至清償日止，按週年利率5%計算之利息，為有理由，
    應予准許。
七、本判決係法院就勞工之請求為被告即雇主敗訴之判決，依勞
    動事件法第44條第1項規定，應依職權宣告假執行，並依同
    條第2項規定，酌定相當擔保金額同時宣告被告預供擔保後
    ，得免為假執行。
八、本件事證已臻明確，兩造其餘之攻擊或防禦方法及所用之證
    據，經本院斟酌後，認為均不足以影響本判決之結果，爰不
    逐一論列，附此敘明。
九、訴訟費用負擔之依據：民事訴訟法第78條。　
中　　華　　民　　國　　111 　年　　9 　　月　　30　　日
                  勞動法庭    法　官　游璧庄
正本係照原本作成。
如對本判決上訴，須於判決送達後二十日內向本院提出上訴狀。
如委任律師提起上訴者，應一併繳納上訴審裁判費。
中　　華　　民　　國　　111 　年　　10　　月　　3 　　日
                              書記官  張琬青